臺灣高等法院臺南分院刑事判決
109年度交上易字第570號
上  訴  人  
即  被  告  邱進忠


上列上訴人因公共危險案件，不服臺灣臺南地方法院109年度交
易字第571號中華民國109年8月18日第一審判決（起訴案號：臺
灣臺南地方檢察署109年度偵字第11496號），提起上訴，本院判
決如下：
    主  文
上訴駁回。
    理  由
一、按刑事訴訟法第361條第1 項、第2項規定，不服地方法院之
    第一審判決而上訴者，須提出上訴書狀，並應敘述具體理由
    。就修法過程以觀，原草案為：「依前項規定提起上訴者，
    其上訴書狀應敘述理由，並引用卷內訴訟資料，具體指摘原
    審判決不當或違法之事實。其以新事實或新證據為上訴理由
    者，應具體記載足以影響判決結果之理由。」嗣經修正通過
    僅保留「上訴書狀應敘述具體理由」之文字，其餘則刪除，
    故所稱「具體理由」，並不以其書狀應引用卷內訴訟資料，
    具體指摘原審判決不當或違法之事實，亦不以於以新事實或
    新證據為上訴理由時，應具體記載足以影響判決結果之情形
    為必要。但上訴之目的，既在請求第二審法院撤銷或變更第
    一審之判決，所稱「具體」，當係抽象、空泛之反面，若僅
    泛言原判決認事用法不當、採證違法或判決不公、量刑過重
    等空詞，而無實際論述內容，即無具體可言。從而，上開法
    條規定上訴應敘述具體理由，係指須就不服判決之理由為具
    體之敘述而非空泛之指摘而言。倘上訴理由就其所主張第一
    審判決有違法或不當之情形，已舉出該案相關之具體事由足
    為其理由之所憑，即不能認係徒托空言或漫事指摘；縱其所
    舉理由經調查結果並非可採，要屬上訴有無理由之範疇，究
    不能遽謂未敘述具體理由（最高法院106年度第8次刑事庭會
    議參照）。綜上，【上訴人之上訴書狀，須具體敘述原判決
    有何違法或不當，應予撤銷改判之情形，否則即屬空泛指摘
    ，其所為上訴，即不符合上訴之法定要件】。
二、上訴意旨略以：上訴人即被告邱進忠不諳法律，於收到檢方
    起訴書時，未及準備對被告有利之資料到庭；另上訴人現癌
    症末期，接近死亡，實有冤抑難釋，而原審判處有期徒刑6
    月，如易科罰金，以新臺幣1千元折算1日，殊不適當等語。
三、經查，原審依據被告邱進忠之自白、卷附之當事人酒精測定
    紀錄表、財團法人工業技術研究院呼氣酒精測試器檢定合格
    證書（儀器器號A150026）、臺南市政府警察局舉發違反道
    路交通管理事件通知單各1份，認定被告確有酒後駕車之公
    共危險犯行，而依刑法第185條之3第1項第1款規定論罪科刑
    ，已於判決中詳述其認定犯罪事實所憑之證據及理由。並審
    酌上訴人屢屢再犯酒罪駕車之公共危險犯行，有臺灣高等法
    院被告前案紀錄表在卷可按，卻不思警惕，實屬不該，惟念
    上訴人於犯後坦承犯行，態度尚佳，及其係高職畢業、目前
    無業、離婚、罹患喉惡性腫瘤、目前在柳營奇美醫院放射腫
    瘤科治療中、領有中華民國身心障礙證明之智識程度、生活
    狀況等一切情狀，量處有期徒刑6月，如易科罰金，以新臺
    幣1千元折算1日，以示懲儆。本院經核原審採證、認事、用
    法均與卷證資料相符，亦無違背證據法則、經驗法則、論理
    法則之情事，從形式上觀察，原審判決並無違背法令之情形
    。
四、被告上訴意旨雖以前開情詞提起上訴。然按量刑輕重，係屬
    事實審法院得依職權裁量之事項，苟以行為人之責任為基礎
    ，斟酌刑法第57條各款所列情狀而未逾越法定刑度，即不得
    遽指為違法。查原審判決已詳細記載其審酌科刑之一切情狀
    之理由，其所為刑之裁量，既未逾越法定刑度，又未濫用自
    由裁量之權限，致輕重失衡或違法不當之處，即並無濫權量
    刑過重、違反比例原則及罪刑相當原則或公平正義之處。故
    本院認原審所量處之刑，亦屬允當妥適。被告上訴意旨僅泛
    言因不諳法律、未及準備有利資料、癌症末期等因素，致認
    原審量刑過重，並非所謂之具體理由。
五、綜上所述，被告提起上訴，形式上雖有敘述上訴理由，惟其
    僅泛言原審量刑過重，應認其並未敘述具體上訴理由，揆諸
    首揭說明，被告之上訴係不合法律上之程式，其上訴應予駁
    回，並不經言詞辯論為之。
據上論斷，依刑事訴訟法第367條前段、第372條，判決如主文。
中　　華　　民　　國　　109 　年　　10　　月　　23　　日
                  刑事第二庭    審判長法　官  陳顯榮 
                                      法　官  黃裕堯 
                                      法　官  陳弘能
以上正本證明與原本無異。
不得上訴。
　　　　　　　　　　　　　　　　　　　書記官  蘭鈺婷
　　　　　　　　　　　　　　　　　　　
中　　華　　民　　國　　109 　年　　10　　月　　23　　日